最高法院民事裁定　　　　　　　　　　　　　　　九十三年度台上字第一九七八號
　　上　訴　人　元暉工業股份有限公司
　　法定代理人　邱義雄
　　訴訟代理人　連耀霖律師
　　被 上訴 人　寶程國際有限公司
　　法定代理人　林美娟
右當事人間請求給付承攬報酬事件，上訴人對於中華民國九十三年六月十五日台灣高
等法院第二審判決︵九十二年度上字第一一一一號︶，提起上訴，本院裁定如下：
    主  文
上訴駁回。
第三審訴訟費用由上訴人負擔。
    理  由
按上訴第三審法院，非以原判決違背法令為理由，不得為之。又提起上訴，上訴狀內
應記載上訴理由，表明原判決所違背之法令及其具體內容、依訴訟資料合於該違背法
令之具體事實，其依民事訴訟法第四百六十九條之一規定提起上訴者，並應具體述
為從事法之續造、確保裁判之一致性或其他所涉及之法律見解具有原則上重要性之理
由。同法第四百六十七條、第四百七十條第二項定有明文。而依同法第四百六十八條
規定，判決不適用法規或適用不當者，為違背法令；依同法第四百六十九條規定，判
決有該條所列各款情形之一者，為當然違背法令。是當事人提起上訴，如以同法第四
百六十九條所列各款為理由者，其上訴狀或理由書應表明該判決有合於各該條款規定
情形之具體內容，及係依何訴訟資料合於該違背法令之具體事實。如依同法第四百六
十八條規定，以原判決有不適用法規或適用法規不當為理由，而非屬當然違背法令之
事由時，依同法第四百六十九條之一規定，須經第三審法院之許可，而該許可，以從
事法之續造、確保裁判之一致性或其他所涉及之法律見解具有原則上重要性者為限，
故其上訴狀或理由書應表明該判決所違背之法令條項，或有關判例、解釋字號，或成
文法以外之習慣或法理等及其具體內容，暨係依何訴訟資料合於該違背法令之具體事
實，並具體述為從事法之續造、確保裁判之一致性或其他所涉及之法律見解具有原
則上重要性之理由。上訴狀或理由書如未依上述方法表明，或其所表明者與上開法條
規定不合時，即難認為已合法表明上訴理由，其上訴自非合法。本件上訴人對於原判
決提起上訴，雖以該判決違背法令為由，惟核其上訴理由狀所載內容，係就原審取捨
證據、認定事實及解釋契約之職權行使所論斷：兩造於民國九十年三月十九日訂立分
包工程合約，由被上訴人承作「二高Ｃ３３６標橋面Ａ型洩水管按裝工程」，被上訴
人已完成一萬五千九百十五公尺，上訴人尚欠工程款新台幣︵下同︶二百四十五萬六
千零五十五元未付，被上訴人依工程合約，請求上訴人給付該工程款，自屬有據，應
予准許。又兩造就追加不銹鋼蓋板按裝工程部分，並未達成合意，上訴人主張被上訴
人就系爭不銹鋼板應負保管責任，即有未合，其請求被上訴人賠償該不銹鋼板遭竊所
受之損害，洵屬無據。上訴人另主張失竊落水斗及全牙螺桿材料部分，既未提出證據
證明確有遺失該材料，及該材料應由被上訴人負責保管之事實，其請求被上訴人賠償
遺失該材料之損害，亦屬無據。上訴人主張以被上訴人應賠償上訴人失竊上開材料之
損害合計一百三十七萬五千五百三十九元，與被上訴人之上開工程款債權抵銷，為無
理由，不應准許等情，指摘其為不當，並就原審已論斷者，泛言未論斷或論斷矛盾或
違背經驗法則，而非表明該判決所違背之法令及其具體內容，暨依訴訟資料合於該違
背法令之具體事實，並具體述為從事法之續造、確保裁判之一致性或其他所涉及之
法律見解具有原則上重要性之理由，難認其已合法表明上訴理由。依首揭說明，應認
其上訴為不合法。
據上論結，本件上訴為不合法。依民事訴訟法第四百八十一條、第四百四十四條第一
項、第九十五條、第七十八條，裁定如主文。
中　　　華　　　民　　　國　　九十三　　年　　　九　　　月　　二十四　　日
                              最高法院民事第一庭
                                  審判長法官  曾　桂　香
                                        法官  劉　延　村
                                        法官  劉　福　聲
                                        法官  陳　國　禎
                                        法官  陳　重　瑜
      右正本證明與原本無異
                                              書  記  官
中　　　華　　　民　　　國　　九十三　　年　　　十　　　月　　　七　　　日
                                                                        Ａ
